---
title: "LogRegression"
author: "Bruno A Lima"
date: "14 de Dezembro de 2019"
output: html_document
---

```{r setup, include=FALSE}
knitr::opts_chunk$set(echo = F, warning = F, message = F)

library(tidyverse)
library(pander)
library(DT)
library(kableExtra)
library(MASS)
library(broom)
library(ResourceSelection)
library(pscl)

## ler dados
osa5 <- read.csv("1.dados/osa_simulated_523.csv", na.strings = "")

```

Base de dados de dimensão: `r dim(osa5)` (linhas, colunas)

## Tabelas de contingência
variaveis predictores pela variavel OSA

```{r}
# variaveis predictoras
vars<-names(osa5[-1])
## tabelar as variaveis com OSA

for(var in vars){
print(
    xtabs(as.formula(paste("~ OSA +", var )), data = osa5)
)
}
```

## Analise univariada
### variaveis dicotomicas
Análise univariada para variaveis dicotómicas (excluídas as variaveis OSA, Smoking, Age.Cat) 
Resultadso de regressoes logisticas univariadas:

```{r}
vars2<-names(osa5[,-c(1, 6, 10)])

p<-NA
varcat<-NA
ors<-NA
ciInf<-NA
ciSup<-NA
for(i in 1:length(vars2)){
  mod<-glm(as.formula(paste("OSA ~ ", vars2[i])), 
           data = osa5, family = binomial(link="logit"))
  p[i]<-round(summary(mod)$coefficients[2,4], 3)
  varcat[i]<-rownames(summary(mod)$coefficients)[2]
  ors[i]<-round(exp(coef(mod)[2]),2)
  ciInf[i]<-round(exp(confint(mod)[2,1]), 2)
  ciSup[i]<-round(exp(confint(mod)[2,2]), 2)
}

vars2Results<-data.frame(variavel = vars2, categoria = varcat, 
                         OR = ors, ciInf = ciInf, ciSup = ciSup,
                         pval = p)


brks <- quantile(seq(0,1,0.1), na.rm = TRUE)
clrs <- round(seq(255, 40, length.out = length(brks) + 1), 0) %>%
  {paste0("rgb(255,", ., ",", ., ")")}

vars2Results %>% mutate(pval = cell_spec(pval, "html", 
                                         color = ifelse(pval > 0.2, 
                                                        "red", "blue")),
                        OR = cell_spec(OR, "html", 
                                         color = ifelse(OR <= 0.1 | OR > 100, 
                                                        "red", "blue"))
                        ) %>% kable(format = "html", escape = F) %>%
  kable_styling("striped", full_width = F)


```

### variavel Smoking
```{r}
modS<-glm(OSA ~ Smoking, data = osa5, family = binomial(link="logit"))

datatable(round(
  summary(modS)$coefficients, 2), caption = "resultados de Reg Logistica",
  options = list(sDom  = '<"top">lrt<"bottom">ip', lengthChange = FALSE)
)
```

### variavel Age.Cat
```{r}
modA<-glm(OSA ~ Age.Cat, data = osa5, family = binomial(link="logit"))

datatable(
round(
  summary(modA)$coefficients, 2), caption = "resultados de Reg Logistica",
  options = list(sDom  = '<"top">lrt<"bottom">ip', lengthChange = FALSE)
)
```

### Variaveis seleccionadas 
Das analises univariadas selecionei as que apresentaram valores de p < 0.2.
Exclui também as variaveis: Race, Decreased.Libido, Snore, Daytime.Sleepiness; tendo em conbta os resultados 'exagerados' na analise univariada 

```{r}
### dados com variaveis selecionados das analises univariadas
### valores de p < 0.02 e excluidos Race, Decreased.Libido, Snore, Daytime.Sleepiness
varsUni<-names(
  osa5 %>% dplyr::select(vars2Results %>% dplyr::filter(pval < 0.2) %>% .$variavel, 
                  Age.Cat,
                  -Race,
                  -Decreased.Libido, 
                  -Snore, 
                  -Daytime.Sleepiness,
                  -Smoking)
)

pander(varsUni)
```

```{r}
osa.Selected<-osa5 %>% dplyr::select(vars2Results %>% 
                                       dplyr::filter(pval < 0.2) %>% .$variavel,
                                     Age.Cat,
                                     OSA, 
                                     -Race,
                                     -Decreased.Libido,
                                     -Snore,
                                     -Daytime.Sleepiness,
                                     -Smoking)

osa.Selected <- osa.Selected[complete.cases(osa.Selected), ]
osa.Selected<-osa.Selected %>% mutate(OSA = case_when(OSA == "Yes" ~ 1,
                                      OSA == "No" ~ 0))
```

Utilizada base de dados apenas com casos completos de dimensão: `r dim(osa.Selected)`(linhas, colunas)

## Modelo de Regressão Logistica
### Full model
```{r}

full.model<-glm(formula = OSA ~ ., family = "binomial",
                data = osa.Selected)

tidy(full.model) %>% mutate(OR = round(exp(estimate),2)) %>% kable() %>%
  kable_styling(bootstrap_options = c("striped", "hover", "condensed"))

```

### summary statistics
```{r}
glance(full.model) %>% kable() %>%
  kable_styling(bootstrap_options = c("striped", "hover", "condensed"))
```

### Hosmer-Lemeshow Test
```{r}
hoslem.test(osa.Selected$OSA, fitted(full.model), g=10)
```

### Pseudo R^2
```{r}
pR2(full.model) %>% kable() %>%
  kable_styling(bootstrap_options = c("striped", "hover", "condensed"))
```

### Accuracy
```{r}
pred.full = predict(full.model, newdata=osa.Selected,type='response')

acc.full <- table(ifelse(pred.full<0.5, 0, 1), osa.Selected[,"OSA"])

```
`r round(sum(diag(acc.full))/sum(acc.full), 2)`

## stepwise "both"
```{r}
null.model<-glm(formula = OSA ~ 1, family = "binomial",
                data = osa.Selected)

step.both <-step(null.model,
                    scope=list(lower=formula(null.model),
                               upper=formula(full.model)), 
                    trace = FALSE, 
                    direction="both")


tidy(step.both) %>% 
  mutate(OR = round(exp(estimate),2)) %>% 
  kable() %>%
  kable_styling(bootstrap_options = c("striped", "hover", "condensed"))
```


### summary statistics
```{r}
glance(step.both)  %>% kable() %>%
  kable_styling(bootstrap_options = c("striped", "hover", "condensed"))
```

### Hosmer-Lemeshow Test
```{r}
hoslem.test(osa.Selected$OSA, fitted(step.both), g=10)
```

### Pseudo R^2
```{r}
pR2(step.both) %>% kable() %>%
  kable_styling(bootstrap_options = c("striped", "hover", "condensed"))
```

### Accuracy
```{r}
pred.both = predict(step.both, newdata=osa.Selected,type='response')

acc.both <- table(ifelse(pred.both<0.5, 0, 1), osa.Selected[,"OSA"])

```
`r round(sum(diag(acc.both))/sum(acc.both), 2)`

### evolução do modelo
```{r}
step.both$anova %>% kable() %>%
  kable_styling(bootstrap_options = c("striped", "hover", "condensed"))
```

formula stepwise model:
```{r}
formula(step.both)
```

### New model
```{r}

new.model<-glm(formula = OSA ~ Gender + Genetics + VehicleCrashes + 
                 CFA + Humor + Driver + GE.Reflux + Wit.Apneas + 
                 Diabetes + Hypertension +Nocturia, 
               family = "binomial",
               data = osa.Selected)

tidy(new.model) %>% mutate(OR = round(exp(estimate),2)) %>% kable() %>%
  kable_styling(bootstrap_options = c("striped", "hover", "condensed"))

```

### summary statistics
```{r}
glance(new.model) %>% kable() %>%
  kable_styling(bootstrap_options = c("striped", "hover", "condensed"))
```

### Hosmer-Lemeshow Test
```{r}
hoslem.test(osa.Selected$OSA, fitted(new.model), g=10)
```

### Pseudo R^2
```{r}
pR2(new.model) %>% kable() %>%
  kable_styling(bootstrap_options = c("striped", "hover", "condensed"))
```

### Accuracy
```{r}
pred.new = predict(new.model, newdata=osa.Selected,type='response')

acc.new <- table(ifelse(pred.new<0.5, 0, 1), osa.Selected[,"OSA"])

```
`r round(sum(diag(acc.new))/sum(acc.new), 2)`

formula **new** model:
```{r}
formula(new.model)
```

Comaparação dos modelos:
```{r}
anova(step.both, new.model, test = "Chisq")
```

